# 关于借款费用资本化的时点

提问人：whx669 时间：2013-03-09 14:09:47
A公司是一家生产企业，设计日生产能力为500T，主要由办公楼、宿舍楼、厂房、生产系统的设备组成。办公楼和宿舍楼于 2011 年 9月竣工，通过内部验收；厂房和设备于 2012 年 1 月竣，通过内部验收。 2012 年 3 月份开始试运行生产，预计 2012 年 6 月试运行生产结束，并且通过环保验收和消防验收，并完成最终的竣工决算手续，达到日生产能力500T。 2011 年 3 月份以土地和地上建筑物为抵押，从银行借款 5000 万元，用于支付工程款，分不清是支付的办公楼和宿舍楼、厂房各多少钱。请问如何判断借款费用资本化终止的时间点？是以厂房竣工的时间点，还是试运行开始的时间点，还是试运行结束的时间点？为什么？

回答人：chenyiwei
从你说的情况看，办公楼、宿舍楼、厂房、生产系统的设备这些资产是互相独立的，先完成的资产在其他资产尚未达到预定可使用状态之前可以独立使用，因此应当分别依据各项资产各自的技术状态判断该资产是否已达到预定可使用状态。判断的主要依据是《企业会计准则第 17 号——借款费用》第十三条的规定。 如果“分不清是支付的办公楼和宿舍楼、厂房各多少钱”的，则对于这部分借款利息资本化按照一般借款处理。对于一般借款资金的资本化需要从严把握，应注意获取关于借款资金和资本支出之间直接的、可跟踪的对应关系的直接证据。